【裁判字號】    89,易,84
【裁判日期】    890131
【裁判案由】    違反動產擔保交易法
【裁判全文】
臺灣臺南地方法院刑事判決                            八十九年度易字第八四號
    公  訴  人  臺灣台南地方法院檢察署檢察官
    被      告  甲○○
右列被告因違反動產擔保交易法案件，經檢察官提起公訴 (八十八年度偵緝字第一一
０八號)，本院判決如左：
    主  文
甲○○動產擔保交易之債務人，意圖不法之利益，將標的物遷移，致生損害於債權人
，處拘役拾日，如易科罰金以參佰元折算壹日。
    事  實
一、甲○○於民國八十七年五月六日，以動產擔保交易附條件買賣方式，裕融企業股
    份有限公司購買車牌號碼Ｅ２─９０６６號、引擎號碼ＶＱ00000000之
    日產牌小客車一輛，為動產擔保交易之債務人。約定前開車輛之總價金為新台幣
    （下同）九十一萬一千一百四十四元，分四十八期給付，自八十七年六月六日起
    至九十一年五月六日止每月一期，每期給付一萬四千六百二十八元，頭期款付二
    十九萬九千元，標的物約定存放地點為台南市○區○○○路一段二一七巷三十號
    五樓甲○○住所。在價金未付清之前，標的物所有權仍屬於出賣人所有，買受人
    僅得依約占有使用，不得任意遷移或為其他處分。詎被告取得標的物之後，僅付
    款十二期（八十八年五月），即拒不付款，將該車輛遷移逃匿不知去向，致裕融
    企業股份有限公司追索無著受有損害。。
二、案經裕融企業股份有限公司訴請臺灣臺南地方法院檢察署檢察官偵查起訴。
    理  由
一、被告經合法傳喚未到庭，惟於檢察官偵查中辯稱：其固自第十三期開始未付款，
    並且將車子自原住處遷離後放置在台南市○○路○段住處附近，惟矢口否認涉有
    前開犯行，辯稱：因為沒有看契約約定，所以不知道不可以這樣，我認為車子已
    經是我的，後來我和告訴人聯絡，通知告訴人我搬到西門路，我在八十八年十月
    十三日也一次補繳了四期欠款，而車子在八十八年十月十九日被告訴人公司拖回
    去了。並提出匯款四紙為證。經查右揭犯罪事實業據告訴人裕融公司職員余俊明
    及劉淑英到庭指訴綦詳，並有附條件買賣契約書及動產擔保交易附條件買賣設定
    登記申請書各一紙附卷可稽，質之告訴人表示被告雖確實於八十八年十月十三日
    收到被告補繳四期欠款，惟否認被告有告知搬遷之新住所。經查，若被告於八十
    八年六月起未依期繳交第十三期分期款時，即告知告訴人遷移新址，料告訴人當
    無可能遲於八十八年十月十九日始於台南市○○路查獲本案車輛，是此部分被告
    辯解顯難採信。縱被告於同年十月十三日補繳遲延之欠款，惟其將本案車輛遷徙
    原契約約定存放地點，已實質上致生損害於告訴人，妨害告訴人公司追回車輛之
    權利，是被告違反動產擔保交易法第三十八條規定，事證明確，犯行堪予認定。
二、核被告意圖不法之利益，將動產抵押標的物遷移，係犯動產擔保交易法第三十八
    條之罪。爰審酌被告之品行、犯罪之動機、目的、手段、所生危害等一切情狀，
    量處如主文所示之刑，並諭知易科罰金之折算標準，以資懲儆。
三、被告經合法傳喚無正當理由不到庭，本件本院認係應科拘役之案件，故不待其陳
    述逕行判決。
四、據上論斷，應依刑事訴訟法第二百九十九條第一項前段、第三百零六條，動產擔
    保交易法第三十八條，刑法第十一條前段、第四十一條，罰金罰鍰提高標準條例
    第一條前段、第二條，判決如主文。
本案經檢察官李白松到庭執行職務。
中      華      民      國      八十九      年      一      月  三十一  日
                                      臺灣臺北地方法院刑事第二庭
                                          法  官      鄧  希  賢
右正本證明與原本無異。
如不服本判決，應於判決送達後十日內，向本院提出上訴狀。
                                          書記官      陳  美  蓉
中      華      民      國      八十九      年      一      月  三十一  日


司法院資訊處製作；財團法人民間司法改革基金會備份。
